【裁判字號】    95,抗,217
【裁判日期】    950321
【裁判案由】    竊盜
【裁判全文】
臺灣高等法院刑事裁定               95年度抗字第217號
抗  告  人  甲○○
即  被  告
                    （現羈押於臺灣新竹看守所）
上列抗告人因竊盜案件，不服臺灣新竹地方法院中華民國95年2
月10日裁定（94年度簡上字第69號），提起抗告，本院裁定如下
：
    主   文
抗告駁回。
    理   由
一、本件抗告意旨略以：計算上訴期間應扣除例假日，原審裁定
    未扣除例假日，致誤認為本案上訴逾期而駁回上訴，為此提
    起抗告，請求撤銷原裁定云云。
二、原裁定以：按上訴期間為10日，自送達判決後起算，此為刑
    事訴訟法第349條前段規定甚明。本件被告係於民國95年1月
    6日收受本院判決正本，有送達證書存卷可稽，而被告因犯
    本案竊盜案件，經本院訊問後，以其犯加重竊盜罪，嫌疑重
    大，且有事實足認為有反覆實施加重竊盜罪之虞，並有羈押
    之必要，於94年10月28日起裁定羈押，並自該日起執行羈押
    在位於本院轄區之新竹市內之臺灣新竹看守所，故無在途期
    間應予扣除，從而上訴期間應於95年1月16日屆滿。被告遲
    至95年1月18日始提出上訴，有上訴狀所載之臺灣新竹看守
    所收文戳章及本院收文戳章在卷可參，顯已逾越上訴期間，
    其上訴即屬違背法律上之程式，且無法補正，應予駁回等語
    。
三、按最高法院91年度台上字第3080號判決意旨：上訴期間為10
    日，自送達判決後起算，為刑事訴訟法第349條前段所明定
    。而羈押於監所之被告，固可不經監所長官而提出上訴書狀
    ，且該監所不在法院所在地者，得扣除在途期間。但如向監
    所長官提出上訴書狀，依刑事訴訟法第351條第1項規定必在
    上訴期間內提出者，始視為上訴期間內之上訴。本件上訴人
    被訴販賣第2級毒品，經第1審法院判決後，因上訴人另案在
    台灣嘉義監獄執行中，於88年9月18日送達判決正本至該監
    獄，交予上訴人收受，有送達證書1紙附卷可稽。上訴人不
    服第1審判決，係向該監獄提出書狀聲明上訴，無在途期間
    可供扣除，是其上訴第2審之期間，應至88年9月28 日（星
    期2）屆滿，而該期間之末日，又非星期日或其他休息日（
    雖係教師節，已非放假日），上訴人竟遲至同年10月1日始
    向台灣嘉義監獄提出上訴狀，提起第2審上訴（原審卷第4頁
    上訴狀所蓋台灣嘉義監獄收狀章），其上訴顯已逾期。
四、抗告人即被告所執以抗告之理由，計算上訴期間之算法應扣
    除例假日云云。惟查：抗告人於95年1月6日收受原審之判決
    書及提起上訴時95年1月18日係被羈押於臺灣新竹看守所，
    且係向該看守所提起上訴狀，有羈押抗告人之押票及送達抗
    告人之回證暨上訴狀上蓋有前揭看守所承辦人羅宋銓之書狀
    核轉章，並載明為95年1月18日附於原審卷為憑。依此核算
    抗告人之上訴期間之末日應為95年1月16日，而95年1月16
    日係星期1，揆諸前開最高法院判決意旨，本案並無期間之
    末日適逢星期六、日或國定假日，得予遞延翌日之情況，抗
    告人執上訴之法定十日之期間內，若有遇到任何之星期假日
    ，均得以扣除云云，於法無據。則抗告人於期間屆滿95年1
    月16日後之2日即同年月18日始行提起上訴，顯逾上訴期間
    ，且無法補正，應認其上訴不合法律之程式。
五、按原審法院認為上訴不合法律上之程式者，應以裁定駁回之
    ，刑事訴訟法第362條前段定有明文。（原審裁定誤以判決
    為之，惟原審法院業於95年2月22日裁定更正，並分別送達
    檢察官及被告，有該裁定書及送達回證可稽，附此敘明）本
    件原審法院以被告所提起之上訴已逾法定十日之不變期間，
    因而認其上訴不合法定程式駁回被告之上訴，即屬有據。被
    告以上訴期間應予扣除星期日或例假日云云，於法無據，其
    抗告顯無理由，應予駁回。
六、據上論結，應依刑事訴訟法第412條，裁定如主文。
中    華    民    國    95    年    3    月    21    日
                  刑事第十四庭  審判長法  官  蘇隆惠
                                      法  官  林瑞斌
                                      法  官  林秀鳳
以上正本證明與原本無異。
如不服本裁定，應於收受送達後五日內向本院提出抗告狀。
                                      書記官  耿鳳君
中    華    民    國    95    年    3     月    22    日


司法院資訊處製作；財團法人民間司法改革基金會備份。
